臺灣屏東地方法院刑事判決　　　　　　　94年度交訴字第30號
公　訴　人　臺灣屏東地方法院檢察署檢察官
被　　　告　甲○○　男　45歲.
上列被告因公共危險等案件，經檢察官提起公訴（93年度偵字第
5530號），本院裁定依簡式審判程序審理，判決如下：
    主  文
甲○○駕駛動力交通工具肇事，致人受傷而逃逸，處有期徒刑陸
月，如易科罰金，以佰元折算壹日。緩刑肆年。
被訴過失傷害部分，公訴不受理。
    事　實
一、甲○○曾因公共危險案件，經臺灣屏東地方法院檢察署檢察
    官於九十三年七月二十六日以九十三年度偵字第二八五九號
    為緩起訴處分確定（嗣後經檢察官撤銷緩起訴處分），猶不
    知悔改，復於同年九月七日十三時四分許，駕駛車號一四一
    二－ＪＰ號自用小客車，沿屏東縣內埔鄉○○村○○路由北
    往南方向行駛，途經該路段與壽比路之交岔路口時，原應注
    意汽車行駛時，駕駛人應注意車前狀況，並隨時採取必要之
    安全措施，及汽車行駛至閃光紅燈之交岔路口時，車輛應減
    速接近，先停止於交岔路口前，讓幹道車優先通過，且依當
    時情況天候晴，日間有自然光線、路面乾燥、無缺陷、道路
    無障礙物，視距良好，並無不能注意之情事，竟疏未注意車
    前狀況及未讓幹道車先行，貿然通過時，適有乙○○騎乘車
    號ＭＶＨ－○九七號重型機車，沿壽比路由西往東方向穿越
    上述交岔路口時，亦疏未注意車前狀況及未遵守汽車行駛至
    閃光黃燈之路段時，車輛應減速接近，注意安全，小心通過
    之規定，率然前行，致撞上甲○○所駕駛自小客車右側前車
    身，乙○○因而人車倒地，受有頭部外傷併腦震盪、右膝、
    後背、左手肘、腰部多處挫傷並瘀腫等傷害（過失傷害罪嫌
    部分業經撤回告訴），詎甲○○於駕車肇事並致人受傷後，
    未停留現場查看並救助傷患，反駕車逃逸。嗣經警方接獲乙
    ○○報案趕往現場處理，並於同日下午查訪附近居民，經調
    閱肇事路口監視系統記錄後始循線查獲。
二、案經乙○○訴由屏東縣警察局內埔分局報請臺灣屏東地方法
    院檢察署檢察官偵查起訴。
    理  由
壹、有罪部分：
一、右揭事實，業經被告甲○○於偵查中及本院審理時坦承不諱
    ，核與告訴人乙○○於警訊及偵查中指訴及證述情節相符，
    並有屏東縣警察局內埔分局製作之道路交通事故現場圖、道
    路交通事故調查報告表(一)(二)及國仁醫院診斷證明書各一紙、
    屏東縣警察局舉發違反道路交通管理事件通知單二紙、車禍
    現場照片七張、監視器翻拍畫面三張、警方查獲自小客車肇
    事後逃逸車身受損照片六張及車禍現場交通號誌照片四張附
    卷可稽。足證被告之自白與事實相符。故本件事證明確，被
    告犯行，洵堪認定。
二、核被告駕車肇事後，竟不思停留現場救助被害人，反逕行逃
    逸，所為係犯刑法第一百八十五條之四肇事逃逸罪。爰審酌
    被告曾因公共危險案件，經臺灣屏東地方法院檢察署檢察官
    於九十三年七月二十六日以九十三年度偵字第二八五九號為
    緩起訴處分確定，猶不知謹慎行事，竟於肇事後駕車逃逸，
    置告訴人乙○○之生命安全於不顧，惡性非輕，惟念其已與
    告訴人達成調解，有屏東縣內埔鄉調解委員會調解書一紙附
    卷（見本院審理卷第九頁）可稽，且犯罪後坦承犯行，態度
    尚可等一切情狀，量處如主文所示之刑，並諭知易科罰金之
    折算標準。又被告前未曾受有期徒刑以上刑之宣告，有臺灣
    屏東地方法院檢察署刑案資料查註紀錄表及臺灣高等法院被
    告全國前案紀錄表各一紙附卷可佐，其經此偵審及判刑教訓
    ，自當知所警惕而無虞再犯，本院綜核各情認上開有期徒刑
    之宣告，已足策其自新，所宣告之刑，以暫不執行為適當，
    併依法諭知緩刑四年，用啟自新。
貳、公訴不受理部分：
一、公訴意旨另認被告前開行為，尚涉有刑法第二百八十四條第
    一項前段之過失傷害罪嫌等語。
二、按告訴乃論之罪，告訴人於第一審辯論終結前得撤回其告訴
    ，又告訴經撤回者，應諭知不受理之判決，刑事訴訟法第二
    百三十八條第一項、第三百零三條第三款分別定有明文。另
    刑事案件於偵查中或第一審法院辯論終結前，調解成立，經
    法院核定，並經當事人同意撤回者，視為於調解成立時撤回
    告訴或自訴，鄉鎮市調解條例第二十五條第二項亦有明文。
    經查，本件告訴人乙○○告訴被告過失傷害案件部分，起訴
    書認係觸犯刑法第二百八十四條第一項前段之過失傷害罪，
    依同法第二百八十七條之規定，須告訴乃論。而告訴人已與
    被告達成調解，並經本院民事庭於九十四年二月二日核定在
    案，有屏東縣內埔鄉調解委員會調解書一紙可參，依照首開
    說明，本件就過失傷害部分，爰逕為不受理之諭知，併此敘
    明。
據上論斷，應依刑事訴訟法第二百七十三條之一第一項、二百九
十九條第一項前段、第三百零三條第三款，刑法第一百八十五條
之四、第四十一條第一項前段、第七十四條第一款，罰金罰鍰提
高標準條例第二條，判決如主文。
中　　華　　民　　國　　94　　年　　3 　　月　　30　　日
                        臺灣屏東地方法院交通法庭
                            法  官  楊萬益
以上正本證明與原本無異。
如不服本判決應於收受本判決送達後十日內向本院提出上訴書狀
，其未敘述上訴理由者，並得於提起上訴後十日內向本院補提理
由書狀（均須按他造當事人之人數附繕本）「切勿逕送上級法院
」
                            書記官  呂坤宗
中　　華　　民　　國　　94　　年　　3 　　月　　30　　日
附錄論罪科刑法條：
中華民國刑法第一百八十五條之四
駕駛動力交通工具肇事，致人死傷而逃逸者，處六月以上五年以
下有期徒刑。
